# 请教陈版主，权益法下，被投资单位其他股东的资本性投入，要作为其他资本公积

提问人：小红帽茁壮成长 时间：2019-06-11 10:58:09
请教陈版主，权益法下，被投资单位其他股东的资本性投入，要作为其他资本公积
是否可以这样理解：
被投资单位接收其他股东的资本性投入，被投资单位自己会做到 “资本公积-股本溢价”里面
但是，这个行为并不是投资方的股东资本性投入，不能做到股本溢价，所以要做到 “其他资本公积” 里面吗？
谢谢陈版主

回答人：chenyiwei
可以这样理解。因为权益法核算只是将被投资企业的净资产和净利润中归属于本企业的份额以长期股权投资和投资收益的形式纳入本企业报表，属于其他股东的份额并未体现在本企业报表中，所以其他股东对被投资企业的投入并不是与本主体之间的权益性交易，所以所形成的资本公积不是资本溢价。
这部分资本公积实际上是一种暂挂账科目，日后处置投资或丧失共同控制或重大影响时可以计入损益。